【裁判字號】    97,訴,996
【裁判日期】    971128
【裁判案由】    恐嚇取財等
【裁判全文】
臺灣新竹地方法院刑事宣示判決筆錄      97年度訴字第996號
公  訴  人  臺灣新竹地方法院檢察署檢察官
被      告  戊○○
選任辯護人  洪大明律師
上列被告因恐嚇取財等案件，檢察官提起公訴（97年度偵字第55
12號）後，聲請改依協商程序而為判決，本院於中華民國97年11
月28日下午4時，在本院刑事第七法庭宣示判決，出席職員如下
：
                審判長法  官  劉兆菊
法官起立朗讀判決主文、犯罪事實要旨、處罰條文，及告以上訴
限制、期間並提出上訴狀之法院，且諭知記載其內容：
一、主  文：
    戊○○所犯如附表編號一至四所示之罪，主文及刑度各如附
    表編號一至四所示。應執行有期徒刑壹年拾月。
二、犯罪事實要旨：
（一）戊○○（綽號「小胖」、「胖哥」）前於民國91年間，因
      恐嚇取財罪，經本院於93年8月16日以93年度易字第148
      號判決判處有期徒刑6月，嗣經臺灣高等法院於93年12 月
      23日以93年度上易字第1679號判決上訴駁回，另就戊○○
      所犯賭博案件，則撤銷本院原審之無罪判決，改判有期徒
      刑3月確定，前開2罪經定應執行有期徒刑8月，於94年2月
      22 日易科罰金執行完畢。詎戊○○仍不知悛悔與己○○
      （綽號「小海」，另經本院以協商程序審結）等人對外以
      新竹縣湖口鄉地方角頭、天道盟太陽會或四海幫份子自居
      ，不思努力工作，欲以欺凌地方老弱婦孺方式圖利。其等
      竟共同基於意圖為自己不法所有之接續犯意聯絡，於95年
      11月下旬至12月間之某日，召集新竹縣湖口鄉○○街428
      號之1「華姐」卡拉OK店負責人癸○○、428之2號「林姐
      」卡拉OK店負責人乙○○、428號之3「杏花村」卡拉OK店
      負責人辰○○（原名魏蘭瑞）、428號之4「可樂」卡拉OK
      店負責人辛○○、428號之5「醉俠」卡拉OK店負責人寅○○至新竹縣湖口鄉○○路「銀海」餐廳（已改名「雙喜樓
      」餐廳）集合，以黑道身分脅迫該5 家負責人付保護費。
      由己○○提議5家店每月各支付保護費新臺幣（下同）5,0
      00元，惟最初3月每月可僅先支付3,000元。辰○○等5 人
      懼於戊○○、己○○為黑道份子，若不從恐遭白吃白喝、
      砸店，損失更巨致無法營業，甚至危及生命身體安全，而
      被迫屈服每月支付戊○○上述保護費（己○○僅參與上開
      95年11月下旬至12月間某日之恐嚇取財部分）。嗣因丑○○（綽號「阿華」，業經本院以協商程序審結）及丙○○
      （綽號「小馬」，業經本院以協商程序審結）於97年1 月
      間某日，亦以黑道身份恐嚇上開5 家卡拉OK店負責人每月
      亦需各支付保護費5,000 元，戊○○因而與丑○○、丙○○共同基於意圖為自己不法所有之接續犯意聯絡，其等合
      議決定將每家卡拉OK店提高每月保護費為1 萬元，並由戊○○收取「林姐」、「華姐」2家卡拉OK店每月1萬元，而
      丑○○及丙○○則收取「杏花村」、「醉俠」、「可樂」
      等3家卡拉OK店每月保護費1萬元，迄至97年8月10日止，
      嗣因戊○○為警於97年8月13日查獲而無法繼續收取保護
      費。
（二）戊○○復基於意圖為自己不法所有之接續犯意，於96年7
      月間某日至新竹縣湖口鄉○○街230號「星華」卡拉OK 店
      ，以地方角頭、太陽會份子身分脅迫該店負責人子○○○
      需每月支付5,000 元保護費，子○○○因畏懼黑道惡勢力
      而被迫每月向戊○○繳交5,000 元，迄至戊○○為警於97
      年8月13日查獲止。
（三）戊○○與黃智訓（綽號「畢青」）、綽號「阿維」（黃智
      訓、「阿維」經檢察官另行偵辦）等成年男子共同基於意
      圖不法所有之接續犯意聯絡，於96年6 月間某日至新竹縣
      湖口鄉○○路516 號「愛上陶花園」（筆錄記載「愛上桃
      花源」）卡拉OK店向負責人丁○○嚇稱：其係太陽會份子
      ，這店需付圍事費用（保護費）等語，脅迫丁○○需每月
      支付保護費，因丁○○未立即屈服，戊○○等人因而索取
      保護費未遂。戊○○復承上開接續犯意，持續至該店脅迫
      丁○○支付保護費，並陸續於97年3月至4月間，與具有犯
      意聯絡之黃智訓、綽號「阿維」、胡蕭俊（綽號「阿俊」
      ，經檢察官另行偵辦）及甲○○（筆錄記載「政奎」，經
      本院另行審結）等人至該店以白吃白喝之手段脅迫丁○○
      支付保護費，雖因丁○○仍未就範而未遂，但仍取得2 萬
      1,500 元之不法利益（白吃白喝部分）。戊○○再承上開
      接續犯意，於97年5月13日凌晨1時許，與具有犯意聯絡之
      卯○○（業經本院以協商程序審結）、庚○○（另經本院
      審結）、甲○○、黃智訓、胡蕭俊、羅勝良（綽號「阿良
      」，筆錄誤載「羅盛良」）、李冠杰（原名李維烈，筆錄
      誤載「李維列」，羅勝良、李冠杰部分經檢察官另行偵辦
      ）等人至該店後（戊○○搭乘卯○○所駕駛之自用小客車
      前往），由戊○○等人進入店內後先喝令店內人員離開（
      卯○○則留在其駕駛之自用小客車內），並共同基於毀損
      之犯意聯絡，砸毀店內營業器具設備（毀損部分未據告訴
      ）。嗣卯○○進入該店內後，戊○○仍公然對該店負責人
      丁○○叫囂：「我很不爽這間店，是我敲的」、「你們要
      報警也可以」等語，以此暴力砸店手段恐嚇丁○○需繳交
      保護費。丁○○則因店被砸，不敢繼續經營而將該店頂讓
      戊○○，陳世榮等人因而索取保護費未遂。
（四）戊○○與吳宗遠（綽號「黑秋」，被害人筆錄誤載為「吳
      健麟」、並誤載綽號為「鬍鬚」，經檢察官追加起訴）、
      黃智訓（經檢察官另行偵辦）及其他3 名真實姓名年籍不
      詳之成年男子共同基於妨害自由之犯意聯絡，於97年4 月
      18日下午2時許，在新竹縣湖口鄉○○○路128號和興村集
      會前，藉故壬○○竊取砂石，由吳宗遠取出陳志豪（經檢
      察官另行偵辦）出借之道具槍（未扣案）佯裝真槍，並以
      拉滑套作勢開槍之手段，強押壬○○進入戊○○所有之車
      牌號碼S9－0699號自用小客車內載至新竹縣新豐鄉瑞興村
      8鄰117號廢棄之雲光炮竹廠前空地，以此非法方法剝奪壬○○之行動自由，期間再由戊○○、黃智訓以腳、吳宗遠
      以鋁棒（未扣案）等手段共同圍毆壬○○，致壬○○受有
      頭部外傷合併右側眼眶周遭挫傷、右肩挫傷、右小腿擦傷
      等傷害（傷害部分未提告訴）。
三、案經新竹縣政府警察局竹北分局報告、內政部警政署刑事警
    察局移送臺灣新竹地方法院檢察署檢察官偵查起訴。
四、處罰條文：
    刑法第28條、第302條第1項、第346條第1項、第2項、第47
    條第1項、第51條第5款。
五、附記事項：
    被告戊○○願於97年11月28日前，捐款2萬元予新竹市生命
    線協會（被告戊○○業於97年11月27日捐款2萬元予新竹市
    生命線協會，有新竹市生命線協會出具之收據1份在卷足憑
    ，見本院卷【二】第34頁）。
六、協商判決除有刑事訴訟法第455條之4第1項第1款於本訊問程
    序終結前，被告撤銷協商合意或檢察官撤回協商聲請者；第
    2款被告協商之意思非出於自由意志者；第4款被告所犯之罪
    非第455條之2第1項所定得以聲請協商判決者；第6款被告有
    其他較重之裁判上一罪之犯罪事實者；第7 款法院認應諭知
    免刑或免訴、不受理者情形之一，及違反同條第2 項「法院
    應於協商合意範圍內為判決；法院為協商判決所科之刑，以
    宣告緩刑或2 年以下有期徒刑、拘役或罰金為限」之規定者
    外，檢察官與被告均不得上訴。
七、如有前項得上訴之情形，得自收受宣示判決筆錄送達之日起
    10 日內，向本院提出上訴書狀，上訴於第二審法院。
案經檢察官陳玉華到庭執行職務。
中    華    民    國    97    年     11   月    28    日
                  刑事第四庭    書記官  蕭汝芳
                            審判長法官  劉兆菊
以上筆錄正本係照原本作成。
中    華    民    國    97    年    11    月    28    日
                                書記官  蕭汝芳
附錄本案論罪科刑法條全文：
中華民國刑法第302條
（剝奪他人行動自由罪）
私行拘禁或以其他非法方法，剝奪人之行動自由者，處 5 年以下
有期徒刑、拘役或 3 百元以下罰金。
因而致人於死者，處無期徒刑或 7 年以上有期徒刑，致重傷者，
處 3 年以上 10 年以下有期徒刑。
第 1 項之未遂犯罰之。
中華民國刑法第346條
（單純恐嚇罪）
意圖為自己或第三人不法之所有，以恐嚇使人將本人或第三人之
物交付者，處6月以上5年以下有期徒刑，得併科1千元以下罰金
。
以前項方法得財產上不法之利益，或使第三人得之者，亦同。
前二項之未遂犯罰之。
附表：
 ┌──┬─────────────┬──────────────┐
 │編號│犯   罪   事   實         │認罪協商罪名及宣告刑（所犯法│
 │    │                          │條）                        │
 ├──┼─────────────┼──────────────┤
 │ 一 │與己○○、丑○○、丙○○等│戊○○共同意圖為自己不法之所│
 │    │人共同恐嚇如犯罪事實欄（一│有，以恐嚇使人將本人之物交付│
 │    │）所示之「杏花村」等5 家卡│，累犯，處有期徒刑捌月（刑法│
 │    │拉OK店收取保護費部分。    │第346條第1項）。            │
 ├──┼─────────────┼──────────────┤
 │ 二 │恐嚇如犯罪事實欄（二）所示│戊○○意圖為自己不法之所有，│
 │    │之「星華」卡拉OK店收取保護│以恐嚇使人將本人之物交付，累│
 │    │費部分。                  │犯，處有期徒刑柒月（刑法第  │
 │    │                          │346 條第1項）。             │
 ├──┼─────────────┼──────────────┤
 │ 三 │與黃智訓、綽號「阿維」、胡│戊○○共同意圖為自己不法之所│
 │    │蕭俊、甲○○、卯○○、陳國│有，以恐嚇得財產上不法利益，│
 │    │偉、羅勝良、李冠傑等人共同│累犯，處有期徒刑柒月（刑法第│
 │    │恐嚇如犯罪事實欄（三）所示│346 條第2項）。             │
 │    │之「愛上陶花園」卡拉OK店收│                            │
 │    │取保護費部分。            │                            │
 ├──┼─────────────┼──────────────┤
 │ 四 │與吳宗遠、黃智訓及其他3 名│戊○○共同以其他非法方法剝奪│
 │    │真實姓名年籍不詳之成年男子│人之行動自由，累犯，處有期徒│
 │    │等人強押如犯罪事實欄（四）│刑捌月（刑法第302條第1項）。│
 │    │所示之壬○○部分。        │                            │
 └──┴─────────────┴──────────────┘


司法院資訊處製作；財團法人民間司法改革基金會備份。
